臺灣桃園地方法院民事裁定　　　　　　　 96年度簡抗字第7號
抗　告　人　三莊金屬有限公司
法定代理人　甲○○
相　對　人　乙○○
相　對　人　木聯鋼鐵有限公司
法定代理人　丙○○
上列當事人間分配表異議之訴事件，抗告人對於本院中壢簡易庭
於民國96年3 月20日所為之96年度壢簡字第189 號裁定提起抗告
，本院裁定如下：
    主  文
抗告均駁回。
抗告費用由抗告人負擔。
    理  由
一、按訴訟程序進行中所為之裁定，除別有規定外，不得抗告；
    民事訴訟法第483 條定有明文。次按提起抗告，應依民事訴
    訟法第77條之18規定繳納裁判費1, 000元，此為必須具備之
    程式。又抗告不合法者，第二審法院應以裁定駁回之，但其
    情形可以補正者，審判長應定期先命補正；上開不合法之情
    形已經第一審法院定期間命其補正而未補正者，得不行前項
    但書之程序；前開規定於簡易程式之第二審準用之；民事訴
    訟法第436 條之1 第3 項準用第495 條之1 第1 項、第444
    條亦有明文。
二、本件抗告人於原審起訴意旨略以：相對人木聯鋼鐵有限公司
    （下稱木聯鋼鐵公司）前因積欠抗告人債務，經抗告人取得
    執行名義後向鈞院以88年度執字第15616 號聲請強制執行在
    案。詎相對人乙○○與相對人木聯鋼鐵公司之法定代理人丙
    ○○勾串，由相對人乙○○持不實之債權向鈞院聲請核發支
    付命令取得執行名義後，並於上開強制執行事件聲明參與分
    配，經鈞院執行處於民國89年8 月18日作成之分配表，相對
    人乙○○得以受分配執行費1,575 元及債權本金與利息
    49,379 元 。惟相對人乙○○既非真正債權人，其於上開執
    行事件分配表上所載應受分配之金額應予剔除，爰依強制執
    行法第41 條 規定提起本訴等語，並聲明：鈞院88年度執字
    第15616 號強制執行事件民國89年8 月18日作成之分配表，
    其中次序2相 對人乙○○應受分配執行費1,575 元及次序4
    相對人乙○○應受分配普通債權本金及利息合計49,379元，
    應予剔除，不得列入分配。
二、抗告意旨：
  (一)抗告人於起訴時未繳納第一審訴訟費用1,000 元，經原審於
    96年1 月26日裁定命抗告人於裁定送達後5 日內，補繳第一
    審訴訟費用1,000 元，抗告人逾期未補正，原審以其訴不合
    法，於96年2 月26日裁定駁回其訴。抗告人不服提起抗告，
    抗告意旨除與原審起訴意旨略同外，並補充聲明：88年執字
    第15616 號強制執行事件，88年9 月18日作成之分配表執行
    清償拍賣取得金額464,760 元，其中382,431 元應不予列入
    分配，發予相對人之判決，應予廢棄。
  (二)抗告人對原審駁回其訴之裁定提起上開抗告，仍未據繳納抗
    告費，原審法院再於96年3 月20日以96年度壢簡字第189 號
    裁定命抗告人補繳抗告費用1,000 元，抗告人復對該命補繳
    抗告費用之裁定不服，提起抗告，抗告意旨略以：抗告人於
    原審係提民事異議狀，依民事訴訟法第77條之19前段規定，
    聲請或聲明不徵費用，原審未予查明逕命抗告人繳交裁判費
    1,000 元，認事用法顯有違誤，原審裁定違背法令，依法聲
    明異議等語。
三、經查：
  (一)按對於法院所為之裁定聲明不服，應依抗告程序為之；又應
    為抗告而誤為異議者，視為已提起抗告；民事訴訟法第482
    條、第495 條第1 項定有明文。故當事人對於裁定，如於抗
    告期間內以書狀向法院表示不服之意旨，縱該書狀內未用抗
    告名稱，仍應以提起抗告論。本件抗告人對原審之裁定不服
    ，具狀雖誤為異議，應以抗告論，合先敘明。
  (二)查命繳裁判費之裁定屬訴訟程序進行中所為之裁定，依法不
    得抗告，抗告人對於原審命補繳裁判費之裁定提起抗告，於
    法不合。
  (三)次查，抗告人因不服本院88年執字第15616 號強制執行事件
    於89年8 月18日作成之分配表提出異議，於其提出民事異議
    狀之內容明確表明抗告人「係依強制執行法第41條規定，於
    法定期間依法起訴」，是抗告人於狀首雖載「民事異議狀」
    之名稱，惟其內容真意係依強制執行法第41條規定提起分配
    表異議之訴。而因財產權而起訴，應依民事訴訟法第77條之
    13規定繳納裁判費，此為必須具備之程式。原審定期間命抗
    告人繳納第一審裁判費，抗告人逾期未補正，原審依民事訴
    訟法第249 條第1 項第6 款規定駁回抗告人之訴，於法有據
    。再本件抗告人對原審駁回其訴之裁定提起抗告，仍未據繳
    納裁判費，經原審於96年3 月20日裁定，限抗告人於收受裁
    定送達後5 日內補正，此項裁定已於96年3 月26日送達上訴
    人，有送達證書1 紙在卷可稽。抗告人逾期迄今仍未補正，
    有本院民事科查詢簡答表1 紙附卷足憑，依首揭法律規定，
    本件抗告並不合法，應予駁回。
四、據上論結，本件抗告均不合法，依民事訴訟法第436 條之1
    第3 項、第495 條之1 第1 項、第444 條、第95條、第78條
    ，裁定如主文。
中　　華　　民　　國　　96　　年　　5 　　月　　16　　日
                  民事第二庭審判長  法　官　劉克聖
                                    法  官  石有為
                                    法  官  蔡寶樺
以上正本係照原本作成。
本裁定除以適用法規顯有錯誤為理由，並經本院許可外，不得再
抗告。如提起再抗告，應於收受後10日內委任律師為訴訟代理人
向本院提出再抗告狀。並繳納再抗告費新台幣一千元。
中　　華　　民　　國　　96　　年　　5 　　月　　21  　日
                                    書記官  謝至菁
